臺灣橋頭地方法院民事判決
110年度橋簡字第1043號
原      告  呂承芳  
被      告  牟善彬  
上列當事人間請求損害賠償事件，原告提起刑事附帶民事訴訟，
經本院刑事庭移送前來（110年度交簡附民緝字第1號），本院於
民國111年3月2日言詞辯論終結，判決如下：
    主  文
被告應給付原告新臺幣壹拾柒萬柒仟壹佰陸拾元，及自民國一一
○年一月十一日起至清償日止，按週年利率百分之五計算之利息
。
原告其餘之訴駁回。
訴訟費用由被告負擔三分之二，餘由原告負擔。
本判決第一項得假執行。但被告如以新臺幣壹拾柒萬柒仟壹佰陸
拾元為原告預供擔保，免為假執行。
原告其餘假執行之聲請駁回。
    事實及理由
一、按簡易訴訟之訴狀送達後，原告不得將原訴變更或追加他訴
    ，但請求基礎事實同一、擴張或減縮應受判決事項之聲明者
    ，不在此限，民事訴訟法第436條第2項、第255條第1項第2
    、3款分別定有明文。原告起訴時原請求：被告應給付原告
    新臺幣（下同）390,238元，及自起訴狀繕本送達翌日起至
    清償日止，按週年利率5％計算之利息；願供擔保，請准宣告
    假執行。嗣於訴狀送達後，減縮聲明為：被告應給付原告25
    7,160元，及自起訴狀繕本送達翌日起至清償日止，按週年
    利率5％計算之利息；願供擔保，請准宣告假執行（見本院卷
    第124頁）。經核原告前、後聲明所據，均係基於兩造於民
    國108年9月20日上午11時24分許，在高雄市○○區○道0號南向
    355公里處發生車禍事故此同一事實，僅依證據資料，特定
    其請求賠償之各項金額，徵諸首揭規定，自無不合，爰予准
    許。
二、原告主張：被告於108年9月20日11時24分許，駕駛車牌號碼
    000-0000號自用小貨車，行經高雄市○○區○道0號南向355公
    里之出口匝道外側車道時，本應注意車前狀況，並隨時採取
    必要之安全措施，且應注意汽車在同一車道行駛時，除擬超
    越前車外，後車與前車之間應保持隨時可以煞停之距離，卻
    疏未注意而碰撞同向前方，由原告駕駛之車牌號碼000-0000
    號自用小客車（事故發生時，車主為訴外人王雪蘭，已將損
    害賠償債權讓與原告，下稱系爭汽車），致使原告受有雙側
    小腿挫傷、胸口挫傷之傷害，系爭汽車亦因此毀損（下稱系
    爭事故）。嗣原告因系爭事故總計受有車輛價值損失150,00
    0元、拖吊費用6,000元、醫療費用1,160元之損害，爰依民
    法侵權行為之法律關係，請求被告賠償前列損失及精神慰撫
    金100,000元等語。聲明：被告應給付原告257,160元，及自
    起訴狀繕本送達翌日起至清償日止，按週年利率5％計算之利
    息；願供擔保，請准宣告假執行。
三、被告則以：對系爭事故發生沒有意見，也承認有過失，也願
    意賠償原告。另對原告聲明金額沒有意見，願意賠償，精神
    損失則由法院認定等詞置辯。
四、本院得心證之理由：
㈠、按因故意或過失，不法侵害他人之權利者，負損害賠償責任
    ；汽車、機車或其他非依軌道行駛之動力車輛，在使用中加
    損害於他人者，駕駛人應賠償因此所生之損害；不法侵害他
    人之身體或健康者，對於被害人因此喪失或減少勞動能力或
    增加生活上之需要時，應負損害賠償責任；不法侵害他人之
    身體、健康、名譽、自由、信用、隱私、貞操，或不法侵害
    其他人格法益而情節重大者，被害人雖非財產上之損害，亦
    得請求賠償相當之金額，民法第184條第1項前段、第191條
    之2前段、第193條第1項、第195條第1項定有明文。
㈡、原告主張之系爭事故發生經過，及其受有雙側小腿挫傷、胸
    口挫傷之傷害，暨原告因系爭事故受有車輛價值損失150,00
    0元、拖吊費用6,000元、醫療費用1,160元之損害等節，已
    提出健仁醫院醫療費用收據、門診醫療費用明細收據、南都
    汽車股份有限公司西台南廠估價單、高速公路小型車拖救服
    務契約三聯單、行車執照、債權讓與證明書等件為佐（見附
    民卷第11至13頁），並經本院調取被告因系爭事故所涉過失
    傷害犯行之本院110年度交簡緝字第1號刑事卷宗資料核閱無
    訛，且為被告所不爭執，是上開事實均堪審認。從而，原告
    之身體、財產權利，既因被告之過失駕駛行為受有損害，則
    原告依首揭規定，請求被告賠償車輛價值損失150,000元、
    拖吊費用6,000元、醫療費用1,160元，及其身體權利受損之
    精神慰撫金（金額詳後述），自均有據。
㈢、次按慰藉金之賠償須以人格權遭遇侵害，使精神上受有痛苦
    為必要，其核給之標準固與財產上損害之計算不同，然非不
    可斟酌雙方身分資力與加害程度，及其他各種情形核定相當
    之數額；另非財產上損害之慰撫金數額，究竟若干為適當，
    應斟酌兩造身分、地位及經濟狀況，俾為審判之依據。經查
    ，原告之身體權利確因被告過失駕駛行為而受有上揭傷勢，
    已如前述，則原告因客觀生理狀態不佳致生主觀心理因素之
    不快，應無可疑，可堪信實。茲審以原告陳述其碩士畢業、
    工作目前為銷售業務經理、月收約36,000元（見本院卷第12
    4頁）；被告自述為高中畢業、工作為臨時工、如果有做日
    收入1,000元等情事（見本院卷第124頁）；並參酌兩造財產
    所得總額及名下財產資料（詳見本院卷末附稅務電子閘門財
    產所得調件明細表）；復考量系爭事故之發生，係可全然歸
    責於被告之情節，及原告所受傷勢部位，暨衍生影響日常生
    活起居等具體情事後，認原告請求精神慰撫金數額以20,000
    元為適當，逾此範圍即非可採。
五、綜上所述，原告依民法侵權行為法律關係，得請求被告賠償
    因系爭事故所致損失之金額共177,160元（車輛價值損失150
    ,000元、拖吊費用6,000元、醫療費用1,160元、精神慰撫金
    20,000元）。是以，原告請求被告給付177,160元，及自起
    訴狀繕本送達翌日即110年1月1日起至清償日止（起算依據
    詳見附民卷第57頁之送達公告），按週年利率5％計算之利息
    ，為有理由，應予准許；逾此範圍之金額，則非有據，自予
    駁回。
六、原告勝訴部分，係適用簡易訴訟程序為被告敗訴之判決，原
    告雖為假執行宣告之聲請，依民事訴訟法第389條第1項第3
    款規定，仍由本院依職權宣告。至原告敗訴部分，其假執行
    聲請失所依附，爰予駁回。另依民事訴訟法第392條第2項規
    定，職權宣告被告如預供擔保，免為假執行。
七、本件事證已臻明確，其餘攻擊防禦方法及舉證，經核與判決
    結果不生影響，無逐一論列之必要，併予敘明。
八、訴訟費用負擔之依據：民事訴訟法第79條。
中　　華　　民　　國　　111 　年　　3 　　月　　25　　日
    　　　　　　　橋頭簡易庭　法　　　官  楊博欽
以上正本係照原本作成。
如不服本判決，應於送達後20日內，向本院提出上訴狀並表明上
訴理由，如於本判決宣示後送達前提起上訴者，應於判決送達後
20日內補提上訴理由書（須附繕本）。
中　　華　　民　　國　　111 　年　　3 　　月　　25　　日
      　　　　　　　　　　　　書　記　官  程淑萍